臺灣臺北地方法院民事簡易判決
110年度北簡字第7399號
原      告  朱家銘  
訴訟代理人  江肇欽律師
複代理人    王禹傑律師
被      告  陳美文  


訴訟代理人  方志偉律師
上列當事人間請求確認本票債權不存在事件，於中華民國111年1
0月26日言詞辯論終結，本院判決如下：
　　主      文
確認被告持有原告所簽發如附表編號一所示本票，於超過新臺幣
伍佰柒拾伍萬伍仟陸佰元部分，對原告之本票債權不存在。
原告其餘之訴駁回。
訴訟費用由被告負擔百分之二十六，餘由原告負擔。
    事實及理由要領
一、按確認法律關係之訴，非原告有即受確認判決之法律上利益
    者，不得提起之，民事訴訟法第247 條第1 項前段定有明文
    。又所謂即受確認判決之法律上利益，係指法律關係之存否
    不明確，原告主觀上認其在法律上之地位有不安之狀態存在
    ，且此種不安之狀態，能以確認判決將之除去者而言（最高
    法院52年臺上字第1240號裁判意旨參照）。查被告執有原告
    所簽發、如附表所示之本票2紙（下合稱系爭編號1、2本票
    ），聲請本票裁定准予強制執行，經本院以109年度司票字
    第22312號裁定准許在案，惟原告否認被告就系爭編號1、2
    本票有如聲明所示之債權存在，兩造就系爭本票債權之存否
    乙節有所爭執，使原告在私法上之地位處於不安之狀態，且
    此種不安之狀態，能以確認判決除去之，是原告提起本件確
    認之訴具有確認利益。
二、原告主張如下並聲明：確認被告對原告就系爭編號1本票超
    過新臺幣（下同）5,575,600元之本票債權不存在及確認系
    爭編號2本票債權不存在。
㈠、原告前因資金需求，陸續向被告借款如下：
　⒈被告前於105年6月10日向原告借款300萬元，約定借款期限1
    年（嗣延長為4年）、利率月息4分（即年息48%），原告並
    於借款當日簽發發票日均為105年6月10日，票面金額均為10
    0萬元，到期日均為106年6月10日，票據號碼分別為TH00000
    00、TH0000000、TH0000000之本票3張予被告，作為上開300
    萬元借款本金之擔保。上開本票106年6月10日到期後，雙方
    協議由原告另行開立發票日106年6月10日，票據號碼CH0000
    000，票面金額300萬，到期日109年6月10日之本票1張交付
    被告以取代該3張本票，供上開300萬元借款本金之擔保。原
    告並陸續交付如附表A編號1至12所示之12紙支票，面額共13
    5萬元為借款利息，亦均已兌現。兩造嗣協議系爭300萬元借
    款自106年6月起降為月息3分（即年息36%），則106年6月至
    107年6月之利息共計應為108萬元，原告並簽發到期日106年
    11月10日、面額90萬元之本票作為利息擔保，原告於該年度
    以附表A編號13、14支票清償利息18萬元，並於106年9月12
    日於上開90萬元之本票上書寫利息餘42萬元，則原告於該年
    度已支付利息66萬元（108萬元-42萬元），則原告就300萬
    元借款已清償利息共201萬元【135萬元+18萬元+（66萬元-1
    8萬元）】。
  ⒉原告另於105年7月12日向原告借款700萬元，並簽發如系爭編
    號1所示本票為本金之擔保，約定借款期限1年（嗣延長為3
    年），且被告自行書寫利息為月息7分（即年息84%），原告
    並陸續交付如附表B所示支票共441萬元以支付利息，均已兌
    現，且被告又於106年9月2日領取利息86萬元，故自105年7
    月25日起至106年9月2日止，原告就700萬元借款已清償利息
    共527萬元（441萬元+86萬元）。
  ⒊原告嗣又於105年8月3日向原告借款350萬元，並簽發如系爭
    編號2所示本票為本金之擔保，利率為月息5分（即年息60%
    ），原告並陸續交付如附表C所示支票共2,142,000元以支付
    利息，均已兌現，故自105年7月27日起至016年8月4日止，
    原告就350萬元借款已清償利息共2,142,000元。　　
 ⒋原告又於105年8月24日向原告借款50萬元，約定借款期限1年
    ，利率為月息6分（即年息72%），原告已支付第1年度利息3
    6萬元，嗣兩造就借貸關係結算時，因被告出借此50萬元後
    ，又向原告拿走36萬元及部分傭金，故兩造協議此50萬元不
    計入借款本金。
  ⒌原告又於106年2月24日向原告借款100萬元，約定借款期限1
    年，利率為月息3分（即年息36%），原告並於當日開立同面
    額、發票日為該日、到期日為107年2月24日，票據號碼為CH
    0000000號之本票予被告供上開借款本金之擔保，原告並已
    支付該年度利息36萬元，故原告就100萬元借款已清償利息
    共36萬元。
㈡、兩造就原1500萬元借款，協議以1450萬元為借款本金（50萬
    不計入本金，即300萬+700萬+350萬+100萬），原告就上開
    借款已清償利息10,142,000元（201萬+527萬+2,142,000+36
    萬+36萬），被告因利息過高無以負擔，兩造遂於106年11月
    12日於被告友人謝珮汝見證下協商，並簽立協議和解書（下
    稱系爭和解書）約定：「茲雙方同意在106年12月20日前，
    如雙方未能就前（附件一）甲方（即原告）向乙方（即被告
    ）所借款項達成支付利息合意，雙方同意就甲方在105年7月
    12日後至106年12月20日前（附件二）所開立支付乙方之甲
    存支票票款金額，同意作為甲方支付乙方1分半之利息及本
    金償還之款項…。如果票款支付利息後及償還本金後尚有不
    足償還本金款項，雙方同意就償還本金不足額再行協議償還
    不足額本金之方法，另乙方尚積欠甲方30萬元及租借辦公室
    20萬元，須予結算中一併扣除…ps今106年11月12日甲方再付
    現金貳拾陸萬元正。」。嗣因兩造未能於106年12月20日前
    就兩造間借款利息達成合意，兩造復於107年3月6日約定並
    簽立備註（下稱系爭備註）約定：「①乙方（即被告）先前
    所拿之介紹佣金雙方同意以150萬元整達成共識。②雙方同意
    在107年3月31日甲方先行支付乙方50萬元整。③雙方同意在1
    07年4月30日由律師見證就退款事宜做至少4期以上（每期以
    3個月為限）之餘額本金退還。」，就上開借貸關係之本息
    清償爭議、位於台北市○○○路0段000號11樓之2房屋租金、被
    告介紹傭金及被告積欠原告之借款等事項已達成和解。
㈢、依兩造系爭和解書約定，被告同意將原告於105年7月12日至1
    06年12月20日間所給付之利息降為月息1分半（即年息18%）
    ，並重新扣抵本息。則原告向被告借款之利息應重新核算為
    ⒈105年6月10日借貸之300萬元借款部分之利息自105年6月11
    日起至106年12月20日止之利息為826,200元；⒉105年7月12
    日借貸之700萬元借款部分之利息自105年7月13日起至106年
    12月20日止之利息為1,814,400元；⒊105年8月3日借貸之350
    萬元借款部分之利息自105年8月4日起至106年12月20日止之
    利息為869,400元；⒋106年2月24日借貸之100萬元借款部分
    之利息自106年2月25日起至106年12月20日止之利息為147,6
    00元。故原告向被告借貸之上述共1450萬元借款，以月息1
    分半計算利息共為3,657,600元（826,200+1,814,400+869,4
    00+147,600）。而原告已支付10,142,000元之利息，已如前
    述，故原告支付款項超過利息部分應作為清償本金之款項，
    即扣除利息3,657,600元後，尚餘6,484,400元可用以清償借
    款本金（10,142,000-3,657,600），則經抵償本金後，原告
    僅積欠被告本金8,015,600元（14,500,000-6,484,400）。
    又依系爭和解書記載，被告尚積欠原告30萬元及租借辦公室
    20萬元，須於結算中一併扣除，且原告於106年11月12日再
    付現金26萬元予被告，故再扣除上開款項後，原告積欠被告
    金額為7,255,600元（8,015,600-300,000-200,000-260,000
    ）。再依於107年3月6日簽立之系爭備註記載，應再扣除佣
    金150萬元，故原告迄今尚積欠被告本金為5,755,600元（7,
    255,600-1,500,000）。因系爭編號1本票先到期，且面額為
    700萬元超過原告積欠之本金5,575,600元，故確認被告對原
    告就系爭編號1本票超過5,575,600元之本票債權不存在及確
    認系爭編號2本票債權不存在。
三、被告則以下情詞置辯，並聲明：原告之訴駁回。
㈠、原告主張已給付之利息金額應以前案判決認定之8,082,000元
    為準，且利息計算不應停止於106年12月20日，而應持續計
    算至清償款項為止，故截至110年10月24日止之利息共計13,
    590,000元【⒈300萬元：自105年6月10日借出迄今64個月，
    月息1.5分，利息計2,880,000元；⒉700萬元：自105年7月12
    日借出迄今63個月，月息1.5分，利息計6,615,000元；⒊350
    萬元：自105年8月3日借出迄今62個月，月息1.5分，利息計
    3,255,000元；⒋100萬元：自106年2月24日借出迄今56個月
    ，月息1.5分，利息計840,000元】。
㈡、又縱依原告主張及前案判決確定之利息計算方式，原告已支
    付8,082,000元利息，抵償計算至106年12月20日、以1.5分
    計算之利息為3,657,600元，餘4,424,400元可抵償本金，則
    被告對原告仍有10,075,600元之借款本金債權（1,450萬元-
    4,424,400元）。而此10,075,600元本金仍應以1.5分計算利
    息，迄今尚有46個月利息共6,952,164元，故被告對原告之
    本票債權於17,027,764元（10,075,600元+6,952,164元）範
    圍內仍有效。
四、本件原告分別於105年6月10日向被告借款300萬元（下稱系
    爭300萬元借款），約定借款期限1年（嗣延長為4年）、利
    率月息4分（後降息為月息3分），原告並簽發發票日均為10
    5年6月10日，票面金額均為100萬元，到期日均為106年6月1
    0日，票據號碼分別為TH0000000、TH0000000、TH0000000之
    本票3張交付被告，以作為上開300萬元借款本金之擔保。上
    開本票106年6月10日到期後，雙方協議由原告另行開立發票
    日106年6月10日，票據號碼CH0000000，票面金額300萬，到
    期日109年6月10日之本票1張交付被告以取代該3張本票，供
    上開300萬元借款本金之擔保；於105年7月12日向被告借款7
    00萬元（下稱系爭700萬元借款），並簽發如系爭編號1之本
    票為本金之擔保，約定借款期限1年（嗣延長為3年）、月息
    7分；於105年8月3日向被告借款350萬元（下稱系爭350萬元
    借款），並簽發如系爭編號2之本票為本金之擔保，約定借
    款期限1年（嗣延長為3年）、月息5分；於105年8月24日向
    被告借款50萬元（下稱系爭50萬元借款），約定借款期限1
    年、利率月息6分；於106年2月24日向被告借款100萬元（下
    稱系爭100萬元借款），約定借款期限1年、月息3分，原告
    並陸續交付如附表A、B、C所示之支票以支付前揭借款之利
    息。嗣兩造於106年11月12日協議並簽立系爭和解書，約定
    「雙方同意在106年12月20日前，如雙方未能就前（附件一
    ）甲方（即原告）向乙方（即被告）所借款項達成支付利息
    合意，雙方同意就甲方在105年7月12日後至106年12月20日
    前（附件二）所開立支付乙方之甲存支票票款金額，同意作
    為甲方支付乙方一分半之利息及本金償還之款項（甲方所開
    立之甲存支票如下①合作金庫玉成分行帳號…戶名朱哲毅②永
    吉分行帳號…戶名王麗娜③玉山銀行文德分行…戶名蔡程薇④東
    湖分行帳號…戶名施翌容）。如果票款支付利息後及償還本
    金後尚有不足償還本金款項，雙方同意就償還本金不足額再
    行協議償還本金不足額之方法…」等語；又於107年3月6日簽
    立系爭備註，協議以1450萬元為借貸本金，而原告業已以如
    附表A、B、C所示之支票支付被告利息共8,082,000元等事實
    ，為兩造所不爭執，並有系爭本票、系爭協議書、系爭備註
    等件附卷可稽，堪信為真。惟原告主張其除以附表A、B、C
    所示支票支付利息共8,082,000元外，就系爭300萬元借款另
    有支付利息48萬元、就系爭700萬元借款另有支付利息86萬
    元、就系爭50萬元借款另有支付利息36萬元、就系爭100萬
    元借款另有支付利息36萬元，上開非以支票方式支付之利息
    共206萬元（48萬+86萬+36萬+36萬），亦應依系爭和解書約
    定一併抵充本金及利息，故其現僅積欠被告本金5,575,600
    元，被告就系爭編號1本票超過5,575,600元之本票債權及系
    爭編號2本票之債權不存在云云，為被告所否認並以前詞置
    辯。經查：
㈠、按當事人主張有利於己之事實者，就其事實有舉證之責任，
    但法律別有規定，或依其情形顯失公平者，不在此限，民事
    訴訟法第277條分別定有明文；次按在原告請求確認債權不
    存在之訴，如被告主張其債權存在時，固應由被告就債權存
    在之事實負舉證責任；惟原告請求確認之債權，倘係票據（
    票款）債權時，由於票據具有無因性之特質，票據行為一經
    成立後，即與其基礎之原因關係各自獨立，而完全不沾染原
    因關係之色彩。票據權利之行使不以其原因關係存在為前提
    ，原因關係不存在或無效，並不影響票據行為之效力，執票
    人仍得依票據文義行使權利。因此，於票據債務人請求確認
    票據債權不存在時，執票人僅須就該票據之真實，即票據是
    否為發票人作成之事實，負證明之責，至於執票人對於該票
    據作成之原因為何，則無庸證明。如票據債務人依票據法第
    13條規定主張其與執票人間有抗辯事由存在時，原則上仍應
    由票據債務人負舉證責任，以貫徹票據無因性之本質，與維
    護票據之流通性（最高法院102年度台上字第466號判決意旨
    參照）。查原告對簽發系爭本票之事實並不爭執，則被告就
    票據之真實已盡舉證責任，應由原告就其主張與被告間有抗
    辯事由存在乙節負舉證責任。
㈡、查兩造間關於擔保上開5筆借款及利息之票據債權債務關係，
    業經本院110年度簡上字第15號民事確定判決，認定：兩造
    簽立之系爭和解書及系爭備註為認定性和解契約，且協議以
    1450萬元為借貸本金，而原告業已以如附表A、B、C所示之
    支票支付被告利息共8,082,000元；又依系爭和解書約定之
    利息計算方式自105年7月12日起至106年12月20日止，依月
    息1分半計算之利息共3,657,600元，則以附表A、B、C所示
    之利息支票抵充截至106年12月20日之利息3,657,600元後，
    餘4,424,400元（8,082,000-3,657,600）可抵充借款本金。
    兩造間1,450萬元之借款本金，既經抵充442萬4,400元，而
    系爭和解書、備註書中上訴人並未指定應抵充之本金，則應
    依民法第322規定，定應抵充之債務。又關於兩造間借款及
    開票之方式，證人謝佩汝證稱：被告借款給上訴人，時間到
    了擔保的本票會用改日期或換票的方式處理，兩造的遊戲規
    則就是如此。被告借款1,450萬元給原告，系爭本票是擔保
    本金的本票，沒有改過日期，至於如附表（按指前案判決附
    表）編號1至3所示本票是擔保本金的票，因為1年到了就要
    換票，就換成如判決附表B編號1所示本票等語，可知兩造係
    以本票擔保系爭4筆借款，且清償期屆至即以換票或更改本
    票到期日方式約定延期清償，是系爭4筆借款之清償期均應
    以各擔保本票所載到期日為準。查系爭4筆借款之擔保相等
    （均以本票擔保，且各擔保該等借款之如附表B所示本票及
    系爭本票，亦皆已到期），原告清償各筆本金所得獲益亦屬
    相等（利息均相同），是以，本件抵充本金442萬4,400元部
    分，應就先到期之債務即系爭100萬元借款（擔保該借款之
    系爭本票到期日為107年2月24日，如附表B編號1至3所示本
    票到期日則各為109年6月10日、108年7月12日、108年8月5
    日）儘先抵充完畢，從而，系爭100萬本票之債權已因清償
    而不存在等情，有前揭判決在卷可稽，並為兩造所不爭執。
㈢、原告主張其除以前案判決認定之附表A、B、C所示支票支付利
    息共8,082,000元外，就系爭300萬元借款另有支付利息48萬
    元、就系爭700萬元借款另有支付利息86萬元、就系爭50萬
    元借款另有支付利息36萬元、就系爭100萬元借款另有支付
    利息36萬元，上開非以支票方式支付之利息共206萬元（48
    萬+86萬+36萬+36萬）亦應依系爭和解書約定一併抵充本金
    及利息云云，並提出票據號碼CH0000000本票（本院卷第67
    頁）、票據號碼AU0000000號支票（本院卷第70頁）、被告
    於本院107年度北簡字第6308號提出之陳述意見狀（本院卷
    第339、340頁）為證。惟觀諸上開票據號碼CH0000000本票
    上固手寫「300萬餘額本票利息」、「剩肆拾貳萬元」、票
    據號碼AU0000000號支票手寫「26萬元利息匯郵局帳號共86
    萬」，然前揭本票上並未記載係扣抵原告就何筆借款於何時
    支付之利息，尚難遽認即係指原告另有支付如附表A、B、C
    所示金額以外之利息，且原告亦未提出證明其前揭支票所載
    之票面金額確有兌現及其有匯款26萬元予被告，自難認原告
    另有支付其所主張之48萬元、86萬元利息；又被告於本院10
    7年度北簡字第6308號提出之陳述意見狀係記載「105年8月2
    4日50萬元，被告受領報酬36萬元不爭執」、「106年2月24
    日100萬元，被告受領報酬36萬元不爭執」等語，顯然被告
    不爭執之事項乃受領各36萬元之報酬，而非原告主張其支付
    2筆36萬元之利息，則原告以此主張另有支付2筆36萬元之利
    息，亦難認有據。況且，觀諸系爭和解書記載「雙方同意在
    106年12月20日前，如雙方未能就前（附件一）甲方（即原
    告）向乙方（即被告）所借款項達成支付利息合意，雙方同
    意就甲方在105年7月12日後至106年12月20日前（附件二）
    所開立支付乙方之甲存支票票款金額，同意作為甲方支付乙
    方一分半之利息及本金償還之款項（甲方所開立之甲存支票
    如下①合作金庫玉成分行帳號…戶名朱哲毅②永吉分行帳號…戶
    名王麗娜③玉山銀行文德分行…戶名蔡程薇④東湖分行帳號…戶
    名施翌容）。如果票款支付利息後及償還本金後尚有不足償
    還本金款項，雙方同意就償還本金不足額再行協議償還本金
    不足額之方法…」等語，顯然兩造協議係以原告所開立前揭
    支票帳戶之支票所支付之利息款項用以作為抵充原告支付被
    告1分半之利息及本金，亦即得用以扣抵本金之利息限於以
    上開甲存帳戶支票所支付之利息，且系爭和解書之內容既係
    原告所書寫，此據證人謝佩汝於兩造前案即本院107年度北
    簡字第3608號事件109年6月1日審理時證述明確，並經本院
    調閱上開事件卷宗查閱無誤，倘若原告當時尚有以開立前揭
    甲存支票以外之方式支付借款利息且兩造同意以其他方式付
    款之利息亦得以之扣抵本金，衡情原告自應會於和解書內載
    明，而不至於僅約定雙方同意就原告在105年7月12日後至10
    6年12月20日前所開立支付予被告之前揭甲存支票票款金額
    ，作為其支付被告一分半之利息及本金償還之款項等語。是
    原告既未能提出證據證明其另有以前揭甲存帳戶支票支付其
    所述之前揭利息共206萬元，則應認原告依系爭和解書約定
    得用以抵充支付被告1分半之利息及本金應僅8,082,000元，
    原告主張另有206萬元利息得以抵充借款本金，難認可採。
㈣、又依系爭和解書約定以月息1分半計算利息，兩造間1450萬元
    借款本金截至106年12月20日之利息共為3,657,600元等節，
    業經前案判決肯認，且為兩造所不爭，已如前述，則以附表
    A、B、C所示之利息支票抵充截至106年12月20日之利息3,65
    7,600元後，尚餘4,424,400元（8,082,000-3,657,600），
    餘4,424,400元抵充先到期擔保本金之本票即前案認定之系
    爭100萬借款本金後尚有3,424,400元可抵充。又依系爭和解
    書後段記載「另乙方（即被告）尚積欠甲方（即原告）30萬
    元及租借辦公室20萬元，須予結算中一併扣除…ps今106年11
    月12日甲方再付現金貳拾陸萬元正。」，及系爭備註記載：
    「①乙方（即被告）先前所拿之介紹佣金雙方同意以150萬元
    整達成共識。」。故原告尚可以3,424,400元、被告積欠之3
    0萬元、租借辦公室20萬元、原告支付之現金26萬元、佣金1
    50萬元，共計5,684,400元得以抵充借款本金。而系爭和解
    書、備註書中原告並未指定應抵充之本金順序，則本件應依
    民法第322規定，定應抵充之債務。是以，本件抵充借款本
    金5,684,400部分，應就先到期之債務即系爭700萬元借款（
    擔保該借款之系爭本票到期日為108年7月12日，附表編號2
    所示本票到期日則為108年8月5日）儘先抵充，從而，系爭
    編號1本票擔保之700萬借款本金債權經抵充5,684,400元後
    尚有1,315,600元（7,000,000-5,684,400）借款本金債權存
    在，故附表編號1之本票債權就超過1,315,600元部分不存在
    ，附表編號2之本票擔保之借款本金因到期日在後均未經抵
    充，故附表編號2之本票債權仍存在。至被告辯稱利息部分
    應持續計算迄今，而非僅計算至106年12月20日云云，惟原
    告簽發系爭本票之目的既僅係用以擔保借款本金，而不包含
    利息，此為被告所不爭執，則不論兩造嗣後是否有就系爭未
    清償之借款本金再約定應自簽立和解書後繼續支付利息，因
    此部分均非系爭本票所擔保之範圍，被告自不得執此行使票
    據權利，是被告上開所辯，並非可採。
五、綜上所述，附表編號1之本票債權於超過1,315,600元部分不
    存在，附表編號2支本票債權仍存在，則原告請求確認被告
    對原告如附表編號1所示之本票債權於超過5,755,600元之本
    票債權不存在之範圍內為有理由，應予准許，逾此範圍之請
    求，則為無理由，應予駁回。
六、本件事證已臻明確，兩造其餘攻擊防禦方法及所舉證據資料
    ，核與本件判決所得心證及結果均不生影響，毋庸逐一論述
    ，附此敘明。
七、訴訟費用負擔之依據：民事訴訟法第79條。
中　　華　　民　　國　　111 　年　　11　　月　　28　　日
                  臺灣臺北地方法院臺北簡易庭
                              法  官　李宜娟
以上正本係照原本作成。
如不服本判決，應於判決送達後20日內向本庭提出上訴狀。（須
按他造當事人之人數附繕本）。如委任律師提起上訴者，應一併
繳納上訴審裁判費。
中　　華　　民　　國　　111 　年　　11　　月　　28　　日
　　　　　　　　　　　　　　  書記官　官逸嫻

附表
編號  票面金額 （新臺幣） 發 票 日 到 期 日 票據號碼 1 7,000,000元 105.7.12 108.07.12 TH0000000   2 3,500,000元 105.08.03 108.08.05 TH0000000 


附表A
編號 支票發票日     金額 （新臺幣） 發票人 票據號碼  1 105/7/10  5萬元 朱哲毅 AU0000000  2 105/6/30 12萬元 同上 AU0000000  3 105/8/10 12萬元 同上 AU0000000  4  105/9/10 12萬元 同上 AU0000000  5  105/10/10 12萬元 同上 AU0000000  6 105/11/10 12萬元 同上 AU0000000  7  105/12/10 12萬元 同上 AU0000000  8 106/1/5 12萬元 王麗娜 KT0000000  9  106/2/15 12萬元 同上 KT0000000 10 106/3/10 12萬元 同上 KT0000000 11 106/4/10 12萬元 同上 KT0000000 12 106/6/10 10萬元 同上 KT0000000 13 106/7/10  9萬元 蔡程薇 AG0000000 14 106/8/10  9萬元 同上 AG0000000 合計          153萬元     

附表B
編號 支票發票日     金額 （新臺幣） 發票人 票據號碼  1 105/7/25 40萬元 朱哲毅 AU0000000  2 105/9/15 4萬元 王麗娜 KT0000000  3 105/9/25 15萬5,000元 同上 KT0000000  4  105/9/30 15萬5,000元 同上 KT0000000  5  105/10/14 10萬元 同上 KT0000000  6 105/10/15 10萬元 同上 KT0000000  7  105/10/27 10萬元 同上 KT0000000  8 105/11/5 15萬5,000元 同上 KT0000000  9  105/11/15 15萬5,000元 同上 KT0000000 10 105/12/18 15萬元 同上 KT0000000 11 105/12/30 15萬元 同上 KT0000000 12 106/1/5 10萬元 同上 KT0000000 13 106/1/10 10萬元 同上 KT0000000 14 106/1/24 10萬元 同上 KT0000000 15 106/2/15 35萬元 朱哲毅 AU0000000 16 106/3/15 35萬元 同上 AU0000000 17 106/4/15 35萬元 同上 AU0000000 18 106/5/30 35萬元 蔡程薇 AG0000000 19 106/6/2 35萬元 朱哲毅 AU0000000 20 106/7/12 35萬元 蔡程薇 AG0000000 21 106/8/15 35萬元 同上 AG0000000 合計          441萬元     

附表C
編號 支票發票日    金額 （新臺幣） 發票人 票據號碼  1 105/7/27 10萬元 王麗娜 KT0000000  2 105/8/15 4萬元 同上 KT0000000  3 105/8/10 14萬元 朱哲毅 AU0000000  4  105/8/29 30萬元 同上 AU0000000  5  105/9/12 30萬元 同上 AU0000000  6 105/7/24 9,000元 王麗娜 KT0000000  7  105/10/10 3萬1,000元 同上 KT0000000  8 105/10/30 10萬元 同上 KT0000000  9  105/10/3 14萬元 朱哲毅 AU0000000 10 105/11/3 14萬元 同上 AU0000000 11 106/1/10 3萬1,000元 王麗娜 KT0000000 12 106/1/30 11萬元 同上 KT0000000 13 106/2/10 3萬1,000元 同上 KT0000000 14 106/2/30 11萬元 同上 KT0000000 15 106/3/31 28萬元 施翌容 AG0000000 16 106/5/10 10萬元 王麗娜 KT0000000 17 106/5/15 4萬元 同上 KT0000000 18 106/8/4 14萬元 蔡程薇 AG0000000 合計      214萬2,000元